【裁判字號】    89,易,287
【裁判日期】    891227
【裁判案由】    毀棄損壞
【裁判全文】
臺灣臺東地方法院刑事判決                          八十九年度易字第二八七號
    公  訴  人  臺灣台東地方法院檢察署檢察官
    被      告  乙○○
右列被告因毀損案件，經檢察官提起公訴 (八十八年度偵字第二七四一號)，本院判
決如左：
    主  文
乙○○毀棄他人之逃生梯，足生損害於他人，處拘役參拾日，如易科罰金以參佰元折
算壹日，緩刑貳年。
    事  實
一乙○○為台東市○○街一八七號「金色勳章」大樓（現改稱長安大樓）之住戶，明
  知該大樓外部之逃生梯為大樓之共用部分，屬住戶共有之公共設施，竟於民國八十
  八年八、九月間，未經住戶戊○○之同意，即擅自加以拆除，致使其喪失逃生之效
  用，足生損害於住戶。
二案經戊○○訴請臺灣臺東地方法院檢察署檢察官偵查起訴。
    理  由
一上述犯罪事實認定的依據有：
  (一)告訴代理人即戊○○之夫甲○○於偵查及本院審理時指證：被告未經知會他的情
    形下，於上述時間將逃生梯拆除，嗣後因他子女經過該大樓時發現有異。
  (二)告訴代理人甲○○指訴之情節，並有其提出之照片數張附於卷內可佐證。
  (三)證人即亦為金色勳章住戶之丙○○○於偵查中證實：被告拆除仍可使用之大樓逃
    生梯，並未知會或得到其同意。
  (四)被告乙○○對於上述時間柴拆除逃生梯之事實並不爭執，但矢口否認有何毀損之
    犯行，辯稱：該大樓逃生梯已老舊、生鏽，如不拆除恐有危險，他是在得到丁○○及戊○○等大部分住戶之同意下拆除，行為並無不法。但其辯解並不足採信，
    理由如下：
    1.被告並不否認大樓逃生梯屬全體金色勳章住戶所共有，按所有人於法令限制之
      範圍內得自由使用、收益、處分其所有物，並排除他人之干涉。又共有物之處
      分、變更及設定負擔應得共有人全體之同意，民法第七百六十五條、第八百十
      九條定有明文。而長安大樓逃生梯之拆除，為共有物之事實上處分行為，非經
      共有人全體之同意不得為之，被告未徵得住戶戊○○及丙○○○之同意即行拆
      除，已如前述，其毀損自己與他人之共有物，自構成毀損。
    2.證人丁○○、己○○雖分別於偵查及本院審理時作證稱：被告於拆除前曾告知
      要拆除逃生梯，其等均表示在不違反建築安全法規的前提下，表示支持。但長
      安大樓住戶於八十八年十二月二十三日，才籌組成立長安大樓管理委員會，有
      被告提出之長安大樓所有權人大會開會公告一紙附卷可證，被告於拆除前，顯
      未依其所有住宅屬公寓大廈大樓性質，經召集區分所有權人會議，就該大樓逃
      生梯之處置，依住戶之決議為之（公寓大廈管理條例第十一條第一項參照），
      僅以私下知會部分住戶之方式，即拆除該逃生梯，亦不阻卻其行為之違法性，
      證人丁○○、己○○所為之證述，並不足為其有利之認定。
    綜上所述，本件證據清楚明確，被告乙○○犯行足以認定。
二被告未經共有人全體之同意，即自行將共有之逃生梯拆除，足生損害於其他共有人
  。所犯的罪名為，刑法第三百五十四條毀損罪。爰審酌被告犯罪之動機、目的、手
  段，犯罪所生之損害，及犯罪後態度及其已將逃生梯局部回復原狀等一切情狀，量
  處如主文所示之刑，並諭知易科罰金之折算標準。末查被告未曾受有期徒刑以上刑
  之宣告，有台灣台東地方法院檢察署刑案資料查註紀表一紙在卷可按，經此偵審程
  序並定刑教訓，應知警惕無虞再犯，本院認所宣告之刑以暫不執行為當，爰併宣告
  緩刑二年，以啟自新並觀後效。
據上論斷，應依刑事訴訟法第二百九十九條第一項前段、刑法第三百五十四條、第四
十一條、第七十四條第一項第一款，罰金罰鍰提高標準條例第一條前段、第二條，判
決如主文。
中    華    民    國      八十九      年    十二      月      二十七    日
                                  臺灣臺東地方法院刑事庭
                                          法  官 黃 堯 讚
右正本證明與原本無異。
如不服本判決，應於判決送達後十日內向本院提出上訴狀。（須附繕本）
「切勿逕送上級法院」
                                          書記官 潘 正 苓
中    華    民    國      八十九      年    十二      月       二十七   日
附錄
刑法第三百五十四條
毀棄、損壞前二條以外之他人之物或致令不堪用，足以生損害於公眾或他人者，處二
年以下有期徒刑、拘役或五百元以下罰金。


司法院資訊處製作；財團法人民間司法改革基金會備份。
